Minutes et répertoires du notaire Claude LENORMAND, 7 avril 1553 - 6 juillet 1558 (étude XXXIII)
Archives nationales
- Minutes de Claude LENORMAND, 7 avril 1553 - 2 avril 1561; MC/ET/XXXIII/59 - MC/ET/XXXIII/60
  - Minutes concernant l'Hôtel-Dieu de Paris. 1553, 7 avril - 1555, 5 avril, 7 avril 1553 - 5 avril 1555; MC/ET/XXXIII/59
    - Reçu par les gouverneurs à Claude Rouart, veuve de Guillaume Cornye, fruitier ordinaire du Roi, jadis commis par justice à l'administration des biens de feu Thomas Gaignart et feue Guillemette Canon, sa femme, biens aux criées desquels les gouverneurs étaient opposants, de 122 l. t. à valoir sur 244 l. 5 s. t. 'que lad. veufve auroit promis payer par contract passé entre elle et Michel Gaignart et consors...', héritiers desdits défunts, le reliquat devant être versé à Pâques 1555., 22 juin 1554; MC/ET/XXXIII/59; fol. 156
      Ernest Coyecque, Recueil d'actes notariés relatifs à l'histoire de Paris et de ses environs au XVIe siècle [étude XXXIII], t. II, 1532-1555 [3002 actes], Paris, 1923, p. 570, notice n° 6559 (instrument de recherche imprimé dématérialisé dont la version intégrale est accessible en ligne par la rubrique 'Autres instruments de recherche', voir contexte dans le Plan d’orientation général - Notaires de Paris, guides thématiques du Minutier).
      quittance; Rouart, Claude; Cornye, Guillaume; Gaignart, Michel; Gaignart, Thomas; Canon, Guillemette; administrateur; commerçant
    - Les gouverneurs, réunis au Bureau, font déclarer par Tobie Bertrand, cordonnier, qu'il avait, huit jours auparavant, renoncé à l'enchère de la maison de l'Écrevisse, son domicile, ne pouvant seul louer la totalité de la maison, et à sa demande d'un bail, les gouverneurs objectent que, faisant état de sa renonciation, ils ont disposé de l'immeuble. Dont acte. 'Note.', 27 juin 1554; MC/ET/XXXIII/59; fol. 158
      Ernest Coyecque, Recueil d'actes notariés relatifs à l'histoire de Paris et de ses environs au XVIe siècle [étude XXXIII], t. II, 1532-1555 [3002 actes], Paris, 1923, p. 570, notice n° 6560 (instrument de recherche imprimé dématérialisé dont la version intégrale est accessible en ligne par la rubrique 'Autres instruments de recherche', voir contexte dans le Plan d’orientation général - Notaires de Paris, guides thématiques du Minutier).
      renonciation; bail; Ecrevisse (enseigne de l'); Bertrand, Tobie; administrateur; cordonnier
    - 'Note' du no 6573 [Bail, pour neuf ans, par les gouverneurs à Jean Pierrequin, épinglier, rue Saint-Christophe en la Cité, d'une petite loge, contiguë à la porte de l'Hôtel-Dieu sur la rue du Petit Pont, moyennant 15 l. t. par an, sans garantie en cas d'éviction des bailleurs et à charge de ne pas encombrer le pavé les jours de pardons à l'Hôtel-Dieu]., août 1554; MC/ET/XXXIII/59; Fol. 175
      Ernest Coyecque, Recueil d'actes notariés relatifs à l'histoire de Paris et de ses environs au XVIe siècle [étude XXXIII], t. II, 1532-1555 [3002 actes], Paris, 1923, p. 571, notice n° 6572 (instrument de recherche imprimé dématérialisé dont la version intégrale est accessible en ligne par la rubrique 'Autres instruments de recherche', voir contexte dans le Plan d’orientation général - Notaires de Paris, guides thématiques du Minutier).
      note; bail; Petit-Pont (rue du); Saint-Christophe (rue); Pierrequin, Jean; administrateur; forgeron
    - Bail, pour neuf ans, à compter de Noël 1554, parles gouverneurs à François de Brezolles et Adrien Le Blastier, orfèvres, bourgeois de Paris, d'une maison, rue de la Petite Saunerie, à l'enseigne du Lion d'or, moyennant 160 l. t. par an; [Suite de la description dans les informations complémentaires], 1er août 1554; MC/ET/XXXIII/59; fol. 160
      '... et aussy a eslé ce présent bail faict tant en considération que lesd. preneurs se sont tousjours bien et honnestement gouvernez en lad. maison, sans aulcun plaintif, fait les réparations desquelles ilz estoyent chargez et qu'ilz ont tousjours bien payé, et que ilz ont souffert et enduré par ci devant les grosses réparations et bastimens encommencez à faire en lad. maison, dès ung an a, que aussy souffriront et endureront les autres grosses réparations qu'il y conviendra faire jusques au parachèvement d'icelles, le tout sans diminucion dud. loyer..' ni dommages et intérêts pour la privation de jouissance du corps de bâtiment postérieur, démoli depuis environ un an et en cours de reconstruction.
      Obligation d'entretenir le pavé au droit de la maison.
      Ernest Coyecque, Recueil d'actes notariés relatifs à l'histoire de Paris et de ses environs au XVIe siècle [étude XXXIII], t. II, 1532-1555 [3002 actes], Paris, 1923, p. 570, notice n° 6562 (instrument de recherche imprimé dématérialisé dont la version intégrale est accessible en ligne par la rubrique 'Autres instruments de recherche', voir contexte dans le Plan d’orientation général - Notaires de Paris, guides thématiques du Minutier).
      bail; obligation; Petite-Saunerie (rue de la); Lion d'Or (enseigne du); Brezolles, François de; Le Blastier, Adrien; Le Blastier, Adrien; administrateur; orfèvre
    - Renouvellement de bail, pour neuf ans, par les gouverneurs à Jean du Tertre, procureur ès cours ecclésiastiques, d'une maison, domicile du preneur, dépendant de la maison Sainte-Catherine, rue Neuve Notre-Dame, et d'un grenier au-dessus des chambres de la maison présentement louée, moyennant 60 l. t. par an et à charge, notamment, d'entretenir le pavé sur rue, de 'rendre les privez... nectz et wides pour portion...' et en cas d'entrées de princes, de convois ou de solennités, de mettre à la disposition des bailleurs la chambre du premier étage; interdiction de sous-louer sans le consentement des bailleurs, 'sinon qu'il en pourra louer portion à Jehan Valeton, brodeur, lequel d'ancienneté a tousjours demouré en lad. maison...'., 3 août 1554; MC/ET/XXXIII/59; fol. 162
      Ernest Coyecque, Recueil d'actes notariés relatifs à l'histoire de Paris et de ses environs au XVIe siècle [étude XXXIII], t. II, 1532-1555 [3002 actes], Paris, 1923, p. 570, notice n° 6563 (instrument de recherche imprimé dématérialisé dont la version intégrale est accessible en ligne par la rubrique 'Autres instruments de recherche', voir contexte dans le Plan d’orientation général - Notaires de Paris, guides thématiques du Minutier).
      bail; Neuve-Notre-Dame (rue); Sainte-Catherine (image); Du Tertre, Jean; Valeton, Jean; administrateur; brodeur
    - Sous-location, pour neuf ans, par ledit Jean du Tertre à Jean Valeton, brodeur, bourgeois de Paris, de deux chambres au second étage de la maison louée par l'Hôtel-Dieu à Jean du Tertre, l'une sur rue, l'autre sur le derrière, moyennant un loyer proportionnel à celui de la totalité de la maison., 3 août 1554; MC/ET/XXXIII/59; fol. 166
      Ernest Coyecque, Recueil d'actes notariés relatifs à l'histoire de Paris et de ses environs au XVIe siècle [étude XXXIII], t. II, 1532-1555 [3002 actes], Paris, 1923, p. 571, notice n° 6565 (instrument de recherche imprimé dématérialisé dont la version intégrale est accessible en ligne par la rubrique 'Autres instruments de recherche', voir contexte dans le Plan d’orientation général - Notaires de Paris, guides thématiques du Minutier).
      bail; Neuve-Notre-Dame (rue); Sainte-Catherine (image); Valeton, Jean; Du Tertre, Jean; brodeur
    - Renouvellement de bail, pour neuf ans, par les gouverneurs à Bertin Musnier, procureur ès cours ecclésiastiques, bourgeois de Paris, d'une maison et 'soubzpendue au rez de chaussée, en laquelle a une petite sallette et estudde derrière...', dépendant de ladite maison Sainte-Catherine, moyennant 26 l. t. par an et à charge, notamment, d'entretenir le pavé au droit de la maison et de 'rendre les privez... wides pour portion...'., 3 août 1554; MC/ET/XXXIII/59; fol. 164
      Ernest Coyecque, Recueil d'actes notariés relatifs à l'histoire de Paris et de ses environs au XVIe siècle [étude XXXIII], t. II, 1532-1555 [3002 actes], Paris, 1923, p. 571, notice n° 6564 (instrument de recherche imprimé dématérialisé dont la version intégrale est accessible en ligne par la rubrique 'Autres instruments de recherche', voir contexte dans le Plan d’orientation général - Notaires de Paris, guides thématiques du Minutier).
      bail; Neuve-Notre-Dame (rue); Sainte-Catherine (image); Musnier, Bertin; administrateur
    - Transfert, pour la période restant à courir, de la Saint-Remi 1554 à Noël 1561, par les gouverneurs [Hôtel-Dieu de Paris] à Marie Pierre, veuve de Thomas Forestier, boucher, du bail, consenti à celui-ci, le 3 août 1552, d'une maison en la Cité, rue Saint-Pierre-aux-Boeufs, moyennant 47 l. t. par an; caution solidaire de Guillaume Porcher, balancier, rue Saint-Denis, maison à l'enseigne de la Fleur de lys., 31 août 1554; MC/ET/XXXIII/59; fol. 168
      Ernest Coyecque, Recueil d'actes notariés relatifs à l'histoire de Paris et de ses environs au XVIe siècle [étude XXXIII], t. II, 1532-1555 [3002 actes], Paris, 1923, p. 571, notice n° 6566 (instrument de recherche imprimé dématérialisé dont la version intégrale est accessible en ligne par la rubrique 'Autres instruments de recherche', voir contexte dans le Plan d’orientation général - Notaires de Paris, guides thématiques du Minutier).
      cautionnement; Saint-Denis (rue); Fleur de Lis (enseigne de la); Porcher, Guillaume; Forestier, Thomas; Pierre, Marie; administrateur; boucher
    - Bail, pour neuf ans, par les gouverneurs à Jean Pierrequin, épinglier, rue Saint-Christophe en la Cité, d'une petite loge, contiguë à la porte de l'Hôtel-Dieu sur la rue du Petit Pont, moyennant 15 l. t. par an, sans garantie en cas d'éviction des bailleurs et à charge de ne pas encombrer le pavé les jours de pardons à l'Hôtel-Dieu., 31 août 1554; MC/ET/XXXIII/59; fol. 176
      Ernest Coyecque, Recueil d'actes notariés relatifs à l'histoire de Paris et de ses environs au XVIe siècle [étude XXXIII], t. II, 1532-1555 [3002 actes], Paris, 1923, p. 571, notice n° 6573 (instrument de recherche imprimé dématérialisé dont la version intégrale est accessible en ligne par la rubrique 'Autres instruments de recherche', voir contexte dans le Plan d’orientation général - Notaires de Paris, guides thématiques du Minutier).
      bail; Petit-Pont (rue du); Saint-Christophe (rue); Pierrequin, Jean; administrateur; forgeron
    - 'Note' du no 6567 [Renouvellement de bail, pour neuf ans, par les gouverneurs à Jean des Marquets, commis au greffe du Trésor du Palais, d'une maison, rue Saint-Pierre-aux-Boeufs, à l'enseigne de l'Image Sainte-Gertrude, contiguë d'un côté à l'Hôtel-Dieu, moyennant 50 l. t. par an et les obligations ordinaires concernant le pavage et la vidange]., 31 août 1554; MC/ET/XXXIII/59; Fol. 174 Vo
      Ernest Coyecque, Recueil d'actes notariés relatifs à l'histoire de Paris et de ses environs au XVIe siècle [étude XXXIII], t. II, 1532-1555 [3002 actes], Paris, 1923, p. 571, notice n° 6571 (instrument de recherche imprimé dématérialisé dont la version intégrale est accessible en ligne par la rubrique 'Autres instruments de recherche', voir contexte dans le Plan d’orientation général - Notaires de Paris, guides thématiques du Minutier).
      note; bail; Marquets, Jean des; administrateur
    - 'Note' du no 6568 [Bail, pour neuf ans, par les gouverneurs à Charles de Mariavala, procureur en Parlement, d'une maison, rue Saint-Pierre-aux-Boeufs, devant et à l'opposite de l'église, 'faisant le coing du costé d'icelle rue, tenant d'une part à la rue de la Confrarie, tirant à la rue du Coq Hardy...', moyennant 80 l. t. par an.], 31 août 1554; MC/ET/XXXIII/59; Fol. 174 Vo
      Dans la rédaction de la 'minute' on n'a plus signalé qu'il s'agissait d'un transfert de bail d'Antoine Martin à son gendre.
      Ernest Coyecque, Recueil d'actes notariés relatifs à l'histoire de Paris et de ses environs au XVIe siècle [étude XXXIII], t. II, 1532-1555 [3002 actes], Paris, 1923, p. 571, notice n° 6570 (instrument de recherche imprimé dématérialisé dont la version intégrale est accessible en ligne par la rubrique 'Autres instruments de recherche', voir contexte dans le Plan d’orientation général - Notaires de Paris, guides thématiques du Minutier).
      bail; Deux-Ermites (rue des); Martin, Antoine; Mariavala, Charles de; administrateur; procureur de justice (Ancien Régime)
    - 'Note' du no 6566 [Transfert, pour la période restant à courir, de la Saint-Remi 1554 à Noël 1561, par les gouverneurs de l- Hôtel-Dieu de Parisà Marie Pierre, veuve de Thomas Forestier, boucher, du bail, consenti à celui-ci, le 3 août 1552, d'une maison en la Cité, rue Saint-Pierre-aux-Boeufs, moyennant 47 l. t. par an; caution solidaire de Guillaume Porcher, balancier, rue Saint-Denis, maison à l'enseigne de la Fleur de lys]., 31 août 1554; MC/ET/XXXIII/59; Fol. 174
      Ernest Coyecque, Recueil d'actes notariés relatifs à l'histoire de Paris et de ses environs au XVIe siècle [étude XXXIII], t. II, 1532-1555 [3002 actes], Paris, 1923, p. 571, notice n° 6569 (instrument de recherche imprimé dématérialisé dont la version intégrale est accessible en ligne par la rubrique 'Autres instruments de recherche', voir contexte dans le Plan d’orientation général - Notaires de Paris, guides thématiques du Minutier).
      note; Saint-Denis (rue); Fleur de Lis (enseigne de la); Porcher, Guillaume; Forestier, Thomas; Pierre, Marie; administrateur; boucher
    - Bail, pour neuf ans, par les gouverneurs à Charles de Mariavala, procureur en Parlement, d'une maison, rue Saint-Pierre-aux-Boeufs, devant et à l'opposite de l'église, 'faisant le coing du costé d'icelle rue, tenant d'une part à la rue de la Confrarie, tirant à la rue du Coq Hardy...', moyennant 80 l. t. par an., 31 août 1554; MC/ET/XXXIII/59; fol. 172
      Ernest Coyecque, Recueil d'actes notariés relatifs à l'histoire de Paris et de ses environs au XVIe siècle [étude XXXIII], t. II, 1532-1555 [3002 actes], Paris, 1923, p. 571, notice n° 6568 (instrument de recherche imprimé dématérialisé dont la version intégrale est accessible en ligne par la rubrique 'Autres instruments de recherche', voir contexte dans le Plan d’orientation général - Notaires de Paris, guides thématiques du Minutier).
      bail; Deux-Ermites (rue des); Mariavala, Charles de; administrateur; procureur de justice (Ancien Régime)
    - Renouvellement de bail, pour neuf ans, par les gouverneurs à Jean des Marquets, commis au greffe du Trésor du Palais, d'une maison, rue Saint-Pierre-aux-Boeufs, à l'enseigne de l'Image Sainte-Gertrude, contiguë d'un côté à l'Hôtel-Dieu, moyennant 50 l. t. par an et les obligations ordinaires concernant le pavage et la vidange., 31 août 1554; MC/ET/XXXIII/59; fol. 170
      Ernest Coyecque, Recueil d'actes notariés relatifs à l'histoire de Paris et de ses environs au XVIe siècle [étude XXXIII], t. II, 1532-1555 [3002 actes], Paris, 1923, p. 571, notice n° 6567 (instrument de recherche imprimé dématérialisé dont la version intégrale est accessible en ligne par la rubrique 'Autres instruments de recherche', voir contexte dans le Plan d’orientation général - Notaires de Paris, guides thématiques du Minutier).
      bail; Marquets, Jean des; administrateur
    - Échange entre les gouverneurs et Jeanne Poullain, veuve de Jacques Lescallon, laboureur, domiciliée à Champlan, de trente-huit perches de jardin, à Champlan, lieu-dit Javenotte, en deux pièces entretenant, dont l'une aboutit à la grande rue de Champlan, contre un arpent vingt perches de terre, même terroir, lieu-dit le Prunier, près la Vallée Rochart., 5 septembre 1554; MC/ET/XXXIII/59; fol. 178
      Ernest Coyecque, Recueil d'actes notariés relatifs à l'histoire de Paris et de ses environs au XVIe siècle [étude XXXIII], t. II, 1532-1555 [3002 actes], Paris, 1923, p. 571, notice n° 6574 (instrument de recherche imprimé dématérialisé dont la version intégrale est accessible en ligne par la rubrique 'Autres instruments de recherche', voir contexte dans le Plan d’orientation général - Notaires de Paris, guides thématiques du Minutier).
      échange; Champlan (Essonne); Lescallon, Jacques; Poullain, Jeanne; administrateur; agriculteur
    - Bail par les gouverneurs, pour neuf ans, à commencer de la Saint-Martin d'hiver 1552, à Jean Philippe, laboureur, à Chaville, de l'hôtel dudit Chaville, dans le jardin duquel se trouvent une chapelle et un étang, le tout clos de murs, contenant trois arpents, tenant d'un côté au grand chemin de Paris à Viroflay et aboutissant par haut au chemin de Chaville à 'Ursines', avec ses dépendances, dont deux arpents trois quartiers de châtaigneraie près la Fontaine Hodiart, avec la justice, cens et rentes et le tiers des lods et ventes, moyennant, par an, huit muids trois setiers de grain, deux tiers blé méteil et le reste avoine, rendus aux greniers de l'Hôtel-Dieu, à Paris, deux pourceaux gras, de 100 s. t. pièce, une douzaine de chapons, bons et suffisants, et un cent de gluis de feurre, pour les lits des malades, plus 8 l. t.; [Suite de la description dans les informations complémentaires], 5 septembre 1554 - 13 septembre 1554; MC/ET/XXXIII/59; fol. 180; fol. 183
      le preneur prend à sa charge les frais exposés par les bailleurs dans une poursuite contre M. de La Porte, au sujet de l'alignement d'une maison, à Chaville, et ceux du curage d'une fosse à poisson, dans le jardin de la ferme.
      Obligation d'héberger les bailleurs et leurs gens, de passage pour les affaires de l'Hôtel-Dieu. Immédiatement à la suite, constitution d'une caution solidaire dans la personne de Michel Philippe le jeune, tavernier, à Sèvres, frère du preneur.
      Ernest Coyecque, Recueil d'actes notariés relatifs à l'histoire de Paris et de ses environs au XVIe siècle [étude XXXIII], t. II, 1532-1555 [3002 actes], Paris, 1923, p. 571, notice n° 6575 (instrument de recherche imprimé dématérialisé dont la version intégrale est accessible en ligne par la rubrique 'Autres instruments de recherche', voir contexte dans le Plan d’orientation général - Notaires de Paris, guides thématiques du Minutier).
      bail; cautionnement; Chaville (Hauts-de-Seine); Philippe, Michel; Le jeune, Philippe; Philippe, Jean; Hodiart, Fontaine; administrateur; agriculteur; restaurateur
    - Procuration des gouverneurs au nom de Jacques Thuault, maître de l'hôpital des Quinze-Vingts et procureur de l'Hôtel-Dieu en Bretagne, pour obtenir des exécuteurs testamentaires de l'évêque de Dol la vaisselle d'argent du défunt, sa chapelle garnie de ses ornements, etc., 7 septembre 1554; MC/ET/XXXIII/59; fol. 186
      Ernest Coyecque, Recueil d'actes notariés relatifs à l'histoire de Paris et de ses environs au XVIe siècle [étude XXXIII], t. II, 1532-1555 [3002 actes], Paris, 1923, p. 572, notice n° 6576 (instrument de recherche imprimé dématérialisé dont la version intégrale est accessible en ligne par la rubrique 'Autres instruments de recherche', voir contexte dans le Plan d’orientation général - Notaires de Paris, guides thématiques du Minutier).
      procuration; Thuault, Jacques; administrateur
    - Bail, de la Saint-Remi 1554 Noël 1563, par les gouverneurs à Louis Bigant, drapier, bourgeois de Paris, d'une maison, rue Saint-Honoré, à l'enseigne de l'Écrevisse, moyennant 120 l. t. par an, avec interdiction de 'mectre aucunes presses ne locataires en ladicte maison...'., 7 septembre 1554; MC/ET/XXXIII/59; fol. 192
      Ernest Coyecque, Recueil d'actes notariés relatifs à l'histoire de Paris et de ses environs au XVIe siècle [étude XXXIII], t. II, 1532-1555 [3002 actes], Paris, 1923, p. 572, notice n° 6579 (instrument de recherche imprimé dématérialisé dont la version intégrale est accessible en ligne par la rubrique 'Autres instruments de recherche', voir contexte dans le Plan d’orientation général - Notaires de Paris, guides thématiques du Minutier).
      bail; Saint-Honoré (rue); Ecrevisse (enseigne de l'); Bigant, Louis; administrateur; tisserand
    - Renouvellement de bail, pour neuf ans, par les gouverneurs à Nicolas Bourdin, huilier et chandelier, de deux maisons entretenant, l'une rue Saint-Martin, à l'enseigne du Miroir, contiguë d'un côté à celle à l'enseigne de l'Image Saint-Antoine, 'où soulloit estre le Pélican', et l'autre ruelle de Hongnart, aboutissant à la précédente, avec laquelle elle communique, moyennant 82 l. 10 s. t. par an., 7 septembre 1554; MC/ET/XXXIII/59; fol. 190
      Ernest Coyecque, Recueil d'actes notariés relatifs à l'histoire de Paris et de ses environs au XVIe siècle [étude XXXIII], t. II, 1532-1555 [3002 actes], Paris, 1923, p. 572, notice n° 6578 (instrument de recherche imprimé dématérialisé dont la version intégrale est accessible en ligne par la rubrique 'Autres instruments de recherche', voir contexte dans le Plan d’orientation général - Notaires de Paris, guides thématiques du Minutier).
      bail; Saint-Martin (rue); Miroir (enseigne du); Saint-Antoine (image); Ogniard (rue); Bourdin, Nicolas; administrateur; cirier
    - Renouvellement de bail, pour neuf ans, par les gouverneurs à Jean Philbert, procureur en Parlement, d'une maison, rue de Champrosay, à l'enseigne des Deux Boules, aboutissant à la rue Cocatrix, moyennant 100 l. t. par an et aux conditions ordinaires d'entretien du pavé et de vidange; le preneur tient quittes les bailleurs des réparations qu'il a fait faire., 7 septembre 1554; MC/ET/XXXIII/59; fol. 188
      Ernest Coyecque, Recueil d'actes notariés relatifs à l'histoire de Paris et de ses environs au XVIe siècle [étude XXXIII], t. II, 1532-1555 [3002 actes], Paris, 1923, p. 572, notice n° 6577 (instrument de recherche imprimé dématérialisé dont la version intégrale est accessible en ligne par la rubrique 'Autres instruments de recherche', voir contexte dans le Plan d’orientation général - Notaires de Paris, guides thématiques du Minutier).
      bail; Cocatrix (rue); Deux Boules (enseigne des); Champrosy (rue de); Philbert, Jean; administrateur; procureur de justice (Ancien Régime)
    - Délivrance par Étienne de Just, prêtre, maître de l'Hôtel-Dieu, aux gouverneurs, représentés par Jean Lhôtelier, greffier du Bureau, du legs de Jean de La Pierre, originaire de Saumur, pays d'Anjou, consistant en 200 l. t., à prendre sur le seigneur de 'Panzoult', domicilié à l'Île-Bouchard, et en une pièce de terre, contenant cinq arpents, sise au terroir de Saint-Martin de Candes, en Touraine, et dont M. de La Porte, avocat en la Cour, rue Hautefeuille, près l'Écu de Guyenne et les Cordeliers, a les titres., 12 septembre 1554; MC/ET/XXXIII/59; fol. 194
      Ernest Coyecque, Recueil d'actes notariés relatifs à l'histoire de Paris et de ses environs au XVIe siècle [étude XXXIII], t. II, 1532-1555 [3002 actes], Paris, 1923, p. 572, notice n° 6580 (instrument de recherche imprimé dématérialisé dont la version intégrale est accessible en ligne par la rubrique 'Autres instruments de recherche', voir contexte dans le Plan d’orientation général - Notaires de Paris, guides thématiques du Minutier).
      délivrance de legs; Hautefeuille (rue); Saumur (Maine-et-Loire); L'Ile-Bouchard (Indre-et-Loire); Candes-Saint-Martin (Indre-et-Loire); Cordeliers (couvent des); Just, Etienne de; Lhôtelier, Jean; La Pierre, Jean de; La Porte (M. de); administrateur; prêtre; avocat au parlement (Ancien Régime)